臺灣高雄地方法院民事裁定
111年度勞簡字第41號
原      告  曹芳瑋  
訴訟代理人  萬維堯律師
被      告  國裕生活股份有限公司


法定代理人  錢秋華  
訴訟代理人  林石猛律師
            林楷律師  
            王姿翔律師
上列當事人間請求給付工資等事件，被告聲請移轉管轄，本院裁
定如下：
    主  文
聲請駁回。
    理  由
一、聲請意旨略以：本件兩造於民國99年4月26日簽立員工服務
    同意書（下稱系爭同意書），雙方已於系爭同意書第17條（
    六）約定：「如因本同意書約定事項涉訟時，立同意書人同
    意以台灣台北地方法院為第一審管轄法院。」，可見兩造間
    已有合意管轄之約定。且觀諸前揭約定之内容，兩造如因系
    爭同意書涉訟時，合意僅以臺灣臺北地方法院為第一審管轄
    法院，屬排他性之合意管轄約定，亦即排除民事訴訟法第12
    條之債務履行地及勞動事件法第6條第1項前段之勞務提供地
    規定，原告向無管轄權之本院起訴，顯有違誤等語。並聲請
    本件訴訟移轉由臺灣臺北地方法院管轄。
二、按訴訟之全部或一部，法院認為無管轄權者，依原告聲請或
    依職權以裁定移送於其管轄法院，民事訴訟法第28條第1項
    定有明文規定，準此規定，可知被告並無聲請移送訴訟於管
    轄法院之權，聲請人係本件被告，則其聲請移轉管轄，僅生
    促動法院依職權移送訴訟之效果。次按，勞動事件法第6條
    第1項前段、第7條第1項前段：勞動事件以勞工為原告者，
    由被告住所、居所、主營業所、主事務所所在地或原告之勞
    務提供地法院管轄；勞動事件之第一審管轄合意，如當事人
    之一造為勞工，按其情形顯失公平者，勞工得逕向其他有管
    轄權之法院起訴。
三、經查：
(一)原告起訴主張自99年4月26日任職在被告設在高雄市前金區
    漢神百貨之專櫃工作，被告未依約給付原告業績獎金、達成
    獎金、年終獎金及未提繳足額勞工退休金，爰依兩造勞動契
    約及勞工退休金條例第14條第1項規定提起訴訟，請求給付
    積欠工資及補提繳勞退金。
(二)原告既係主張基於勞工法令及兩造間勞動契約提起本件訴訟
    ，依勞動事件法第2條第1項第1款規定，本件自屬勞動事件
    法所稱之勞動事件，合先敘明。被告雖主張兩造間有合意管
    轄云云，惟本件原告之住所既在高雄市前金區，且服勞務地
    亦包含高雄市前金區，本院自有管轄權；兩造間即使合意管
    轄臺灣臺北地方法院，惟對原告為起訴、開庭往返等行為甚
    為不便，自有顯失公平之情形，因此，原告依勞動事件法第
    7條第1項前段逕向本院起訴，於法並無不合。
四、綜上述，依民事訴訟法第28條第1項規定，被告本無聲請移
    轉管轄權，且本院對於本件依法有管轄權，已如前述，被告
    聲請本件訴訟移轉由臺灣臺北地方法院管轄，洵屬無據，應
    予駁回。
五、依民事訴訟法第28條第3項，裁定如主文。
中　　華　　民　　國　　111 　年　　10　　月　　3 　　日
                  勞動法庭法　官　 黃顗雯
以上正本係照原本作成。
本裁定不得抗告。　　　　　　　　　
中　　華　　民　　國　　111 　年　　10　　月　　4 　　日
                          書記官   江俐陵